臺灣新北地方法院刑事判決
                                    111年度審訴字第249號
公  訴  人  臺灣新北地方檢察署檢察官
被      告  張維揚





上列被告因違反毒品危害防制條例案件，經檢察官提起公訴（11
0年度毒偵字第6948號），被告於準備程序進行中就被訴事實為
有罪之陳述，本院合議庭裁定由受命法官獨任進行簡式審判程序
並判決如下：
    主  文
張維揚施用第一級毒品，累犯，處有期徒刑柒月。扣案之第一級
毒品海洛因壹包（驗餘淨重零點肆柒陸公克）沒收銷燬；前開毒
品之外包裝袋壹只沒收。
    事實及理由
一、本件犯罪事實及證據，除犯罪事實欄一第1至6行被告張維揚
    前科部分應更正為「張維揚前因施用毒品案件，經本院以10
    6年度審易字第1703號判決判處有期徒刑4月，上訴後經臺灣
    高等法院以106年度上易字第2111號判決上訴駁回確定，於
    民國106年12月5日易科罰金執行完畢（於本案構成累犯）。
    又因施用毒品案件經本院以109年度毒聲字第922號裁定送觀
    察、勒戒後，認無繼續施用毒品之傾向，於110年6月17日執行
    完畢釋放出所，並經臺灣新北地方檢察署檢察官以110年度毒
    偵緝字第176號為不起訴處分確定。」；第10行「9時18分許
    」應更正為「21時18分許」；第11至12行「當場扣得其所有
    第一級毒品海洛因1包（驗餘淨重0.476公克）」應更正為「
    張維揚主動交付其施用剩餘之第一級毒品海洛因1包（淨重0.
    48公克，驗餘淨重0.476公克），並在有偵查犯罪職權之公
    務員知悉其施用毒品之犯行前，即於警詢時供承前揭施用毒
    品之犯行，而自願接受裁判」；證據部分應補充「被告張維
    揚於本院準備程序及審理中之自白」、「勘察採證同意書1
    份、現場及扣案物照片4張」外，其餘均引用如附件起訴書
    之記載。
二、程序方面：
    查被告張維揚前因施用毒品案件，經本院以109年度毒聲字
    第922號裁定送觀察、勒戒後，認無繼續施用毒品之傾向，
    於110年6月17日執行完畢釋放出所，並由臺灣新北地方檢察署
    檢察官以110年度毒偵緝字第176號為不起訴處分確定等情
    ，有臺灣高等法院被告前案紀錄表1份在卷可稽，是被告於1
    10年9月28日19時許再為本件施用第一級毒品犯行，顯係在
    上述被告經觀察、勒戒執行完畢釋放後3年內再犯，自應依
    法追訴。綜上所述，本案事證明確，被告犯行，洵堪認定，
    應依法論科。
三、核被告所為，係犯毒品危害防制條例第10條第1項之施用第
    一級毒品罪。其於施用前、後持有第一級毒品海洛因之低度
    行為，應為施用之高度行為所吸收，不另論罪。
四、又被告曾受有如上揭更正後所載之論罪科刑及徒刑執畢情形
    ，有臺灣高等法院被告前案紀錄表1份在卷可按，其於受有
    期徒刑執行完畢後，5年內故意再犯本件有期徒刑以上之罪
    ，為累犯；另依司法院釋字第775號解釋所示，為避免發生 
    罪刑不相當之情形，法院就該個案依該解釋意旨，裁量是否
    加重最低本刑，本院審酌被告前因施用毒品案件，經法院判
    處罪刑，於106年12月5日執行完畢，竟仍不知戒慎其行，於
    執行完畢5年內又故意再為本件施用毒品犯行，參酌前、後
    案所犯罪質相同，足認被告忽視法律禁令，對刑罰反應力薄
    弱，故依刑法第47條第1項規定加重其刑。再按刑法第62條
    所謂發覺，雖不以有偵查犯罪權之機關或人員確知其人犯罪
    無誤為必要，惟仍須有確切之根據得為合理之可疑，而對犯
    罪行為人發生嫌疑時，始得謂為已發覺（最高法院72年台上
    字第641號判例意旨參照），查被告於前揭所示時、地，因
    警方執行巡邏勤務，見被告形跡可疑實施盤查而為警查獲，
    員警此時並無何確切之根據認被告有上開施用毒品之犯嫌，
    被告在員警尚未發覺其有上揭施用毒品犯嫌時，即主動交付
    海洛因1包供警扣案，並於警詢及偵查中，向員警及檢察官
    供述自己有施用海洛因之犯行，而自願接受裁判，此觀警詢
    及偵訊筆錄即明（見偵卷第16至18、89頁），是核被告係對
    於未發覺之犯罪為自首而受裁判，符合自首之要件，爰依刑
    法第62條前段之規定減輕其刑，並依法先加而後減之。
五、爰審酌被告前因施用毒品案件經送觀察、勒戒執行完畢，猶
    為本案施用毒品犯行，可徵其悔意不深，遠離毒品之意志薄
    弱，顯然先前所受刑之宣告、執行，均未收警惕之效，自應
    施以相當之刑罰，以期收教化之功能，兼衡其高中畢業之智
    識程度（見本院卷附被告個人戶籍資料查詢結果1紙）、家
    庭經濟狀況小康（見偵卷第15頁被告調查筆錄受詢問人資料
    ）、入監前月薪約新臺幣4萬元，及其犯後坦承犯行，且其
    施用毒品犯行所生危害，主要以自戕身心健康為主，對於他
    人生命、身體、財產等法益，尚未查得重大直接危害等一切
    情狀，量處如主文所示之刑，以示懲儆。
六、沒收部分：  
    扣案之海洛因1包（驗餘淨重0.476公克），為被告本件施用
    毒品犯行所剩，業據被告於本院準備程序中供陳明確，應依
    毒品危害防制條例第18條第1項前段規定宣告沒收銷燬，至
    鑑定用罄部分，則不予沒收銷燬；上開毒品之包裝袋1只，
    係用於防止毒品裸露、潮濕，便於攜帶、持有，係被告所有
    ，供本件施用毒品犯行所用之物，業據被告於本院準備程序
    中坦認在卷，爰依刑法第38條第2項前段規定宣告沒收。
據上論斷，應依刑事訴訟法第273條之1第1項、第299條第1項前
段、第310條之2、第454條第2項，判決如主文。
本案經檢察官洪三峯偵查起訴，由檢察官高智美到庭執行公訴。
中    華    民    國   111    年    4    月     21    日
                  刑事第二十三庭  法  官  傅明華
上列正本證明與原本無異。
如不服本判決，應於判決送達後20日內敘明上訴理由，向本院提
出上訴狀 (應附繕本) ，上訴於臺灣高等法院。其未敘述上訴理
由者，應於上訴期間屆滿後20日內向本院補提理由書「切勿逕送
上級法院」。
                                 書記官　盧姿妤
中　　華　　民　　國　　111 　年　　4 　　月　　21　　日
附錄本案論罪科刑所引法條全文：
毒品危害防制條例第10條
施用第一級毒品者，處六月以上五年以下有期徒刑。
施用第二級毒品者，處三年以下有期徒刑。
-------------------------------------------------------
附件：
臺灣新北地方檢察署檢察官起訴書
                                   110年度毒偵字第6948號
　　被　　　告　張維揚　男　50歲（民國00年0月00日生）
　　　　　　　　　　　　住新北市○○區○○○路00巷00號5
　　　　　　　　　　　　樓
　　　　　　　　　　　　居新北市○○區○○○路00巷0號1樓
　　　　　　　　　　　　國民身分證統一編號：Z000000000號
上列被告因違反毒品危害防制條例案件，業經偵查終結，認應提
起公訴，茲敘述犯罪事實、證據並所犯法條如下：
　　　　犯罪事實
一、張維揚前因竊盜案件，經依臺灣士林地方法院以106年度簡
    上字第79號判決判處有期徒刑3月確定，於民國110年7月2日
    執行完畢。又因施用毒品案件經臺灣新北地方法院裁定送觀
    察、勒戒後，認無繼續施用毒品之傾向，於110年6月17日執行
    完畢，並經本署檢察官以110年毒偵緝字第176號為不起訴處分
    確定。詎猶不知悔改，於上開觀察、勒戒執行完畢3年內，復
    基於施用第一級毒品之犯意，於110年9月28日19時許，在新
    北市○○區○○○路00巷0號1樓居處內，以將第一級毒品海洛因
    捲入香菸內點燃吸食煙霧之方式，施用第一級毒品海洛因1
    次。嗣於同日9時18分許，在新北市○○區○○路0段00號前，因
    形跡可疑為警盤查，當場扣得其所有第一級毒品海洛因1包（
    驗餘淨重0.476公克），經警採集其尿液送驗，結果呈嗎啡
    陽性反應。
二、案經新北市政府警察局三重分局報告偵辦。
　　　　證據並所犯法條
一、證據清單與待證事實：
編號 證　據　名　稱　　 待　證　事　實　　　 1 被告張維揚於警詢及偵查中之自白 全部犯罪事實。 2 新北市政府警察局受採集尿液檢體人姓名及檢體編號對照表、台灣檢驗科技股份有限公司110年10月8日濫用藥物檢驗報告（檢體編號：C0000000號）各1份 證明被告為警採集送驗之尿液經檢驗後，呈嗎啡陽性反應之事實。  3 新北市政府警察局三重分局扣押筆錄暨扣押物品目錄表、台灣尖端先進生技醫藥股份有限公司110年11月3日出具之毒品證物鑑定分析報告各1份 證明警方於上開時、地有扣得被告所有之毒品，且毒品送驗後檢出海洛因成分之事實。 
二、核被告張維揚所為，係犯毒品危害防制條例第10條第1項之施
    用第一級毒品罪嫌。其因施用而持有第一級毒品海洛因之低
    度行為，應為其施用之高度行為所吸收，不另論罪。另被告
    曾受如犯罪事實欄所述之有期徒刑之執行完畢，有刑案資料
    查註紀錄表1份在卷可稽，其於執行完畢後5年以內故意再犯
    本件有期徒刑以上之罪，為累犯，請參照大法官會議釋字第
    775號解釋意旨，審酌是否依刑法累犯規定加重其刑。至扣
    案之第一級毒品海洛因1包（驗餘淨重0.476公克），請依毒
    品危害防制條例第18條第1項前段規定宣告沒收銷燬之。
三、依毒品危害防制條例第23條第2項、刑事訴訟法第251條第1
    項提起公訴。
    此  　致
臺灣新北地方法院
中　　華　　民　　國　 111　　年　　1 　　月　　 5　　日
　　　　　　　　　　　　　　　檢  察  官　洪三峯